臺灣臺北地方法院交通事件裁定　　　　　96年度交聲字第58號
異　議　人　甲○○
即受處分人
上列異議人即受處分人因違反道路交通管理處罰條例案件，對於
臺北市交通事件裁決所中華民國九十六年一月四日所為之處分（
原處分案號：北市裁二字第裁二二－ＡＴ0000000號），
聲明異議，本院裁定如下：
    主      文
異議駁回。
    理      由
一、按在設有禁止臨時停車標線處所不得臨時停車；汽車停車時
    ，禁止臨時停車處所不得停車，道路交通安全規則第一百十
    一條第一項第三款、第一百十二條第一項第一款分別定有明
    文。次按，汽車駕駛人停車時，在禁止臨時停車處所停車者
    ，處新臺幣（下同）六百元以上一千二百元以下罰鍰，道路
    交通管理處罰條例第五十六條第一項第一款亦定有明文。
二、本件異議人即受處分人甲○○所有車牌號碼ＡＤ－０三四三
    號自小客車於民國九十五年十月十八日八時許，停放於臺北
    市○○區○○路一五四巷二弄一號前之禁止臨時停車處所，
    為臺北市政府警察局文山第一分局（下稱舉發機關）值勤員
    警發現，以拍照方式存證，並以受處分人有違反道路交通管
    理處罰條例第五十六條第一項第一款規定之行為，逕行掣發
    臺北市政府警察局北市警交大字第ＡＴ0000000號舉
    發違反道路交通管理事件通知單予以舉發，嗣受處分人於應
    到案日期前到案，經原處分機關函請舉發機關調查結果，仍
    認受處分人有上開違規行為，原處分機關乃依前揭道路交通
    管理處罰條例第五十六條第一項第一款及違反道路交通管理
    事件統一裁罰基準表等規定，於九十六年一月四日以北市裁
    二字第裁二二－ＡＴ0000000號裁決書裁處九百元罰
    鍰。
三、受處分人聲明異議意旨略以：依舉發照片上所示，伊車輛遭
    舉發違規停放之位置，於車頭右側路旁之紅線已遭工程人員
    塗蓋白色油漆，車尾右側路旁之紅線亦有部分遭白油漆塗蓋
    ，確有誤導駕駛人之虞；且舉發機關九十五年十二月四日北
    市警文一分交字第０九五三二七七五九００號函說明本件違
    規地點即試院路一五四巷為臺北市消防局列管影響消防救災
    車輛通行之消防通道，然經伊至臺北市交通管制工程處網站
    查詢結果，上開巷弄並未在臺北市消防局一百四十二處消防
    通道清冊所劃設之範圍內，上開函示說明並不正確，舉發機
    關上開舉發顯有過當之處，狀請撤銷原處分云云。
四、經查：
　(一)受處分人所有上開車號車輛確有於前揭時日停放於劃設禁止
    臨時停放車輛標線之臺北市○○區○○路一五四巷二弄一號
    前一情，有舉發機關九十六年一月二十四日北市警文一分交
    字第０九六三０一八四五００號函檢附之違規照片二紙、停
    放地點現場照片五紙及臺北市政府交通管制工程處禁停紅黃
    線查詢結果在卷可憑，受處分人固質疑舉發地點路旁所設置
    之紅實線已遭工程人員以白色油漆塗蓋，有誤導駕駛人之虞
    ，惟上開查詢結果明確顯示舉發地點雙向路面均屬於臺北市
    政府交通管制工程處所列管已劃設紅實線之區域，且觀諸上
    開二紙違規照片，其一照片顯示上開車輛緊靠舉發地點道路
    右側停車，車頭引擎蓋右側路面所劃設標線雖有部分顯示為
    白實線，然另張照片則顯示上開車輛自車身至車尾部分，其
    右側路面所劃設標線確為禁止臨時停放車輛之紅實線，且仍
    清晰可辨，一般駕駛人應可明確判斷該處係禁止臨時停車，
    受處分人之車輛停放的位置縱有一部分在白實線位置，但有
    大部分車身所在位置係禁止臨時停車之紅色實線。受處分人
    於停放上開車輛時既已注意到該處路面有劃設紅實線，則更
    應謹慎注意其車長距離是否會超過白色實線位置而停放到紅
    色實線之禁止臨時停車位置，況受處分人之住所與舉發地點
    僅距離數公尺，有聲明異議狀可憑，其對於住家周邊可停放
    車輛之位置應知之甚詳，卻仍持投機心態違規停放上開車輛
    ，明顯違反前揭道路交通管理處罰條例第五十六條第一項第
    一款之規定，受處分人辯稱舉發地點標線設置不清云云，實
    非可採。
  (二)受處分人另辯稱舉發地點非屬臺北市消防局所列管之消防通
    道，舉發機關上開函示說明有誤，並提出消防局網站刊登之
    臺北市政府消防局一百四十二處消防通道清冊為據。查，舉
    發地點即臺北市○○區○○路一五四巷雖非臺北市消防局列
    管之消防通道，然因該地區為集合住宅，依照搶救困難地區
    認定標準分類項目所顯示，確係屬臺北市政府一、二級火災
    搶救困難地區，此亦為臺北市政府消防局網站上所公告刊登
    ，一般民眾皆可輕易知悉，上開函示雖未明確說明該地點列
    管依據與性質，惟該處已劃設紅實線，禁止臨時停車，如上
    所述，以避免火災發生時造成搶救之困難。是受處分人前揭
    辯詞，顯為事後卸責之詞，尚不足採信。本件事證明確，受
    處分人之前揭違規行為，堪以認定。
四、綜上所述，受處分人確有於前揭時地違規停放上開車輛之違
    規行為，從而，原處分機關依前揭道路交通管理處罰條例第
    五十六第一項第一款規定，於九十六年一月四日以北市裁二
    字第裁二二－ＡＴ0000000號裁決書裁處受處分人九
    百元罰鍰，核無違誤，本件受處分人之異議為無理由，自應
    將其異議駁回。
據上論斷，應依道路交通案件處理辦法第十九條，裁定如主文。
中　　華　　民　　國　　96　　年　　1　　月　　31　　日
　　　　　　　　　交通法庭法　官　黎惠萍
上正本證明與原本無異。
如不服本裁定，應於裁定送達後5日內向本院提出抗告狀。
                          書記官  楊麗娟
中　　華　　民　　國　　96　　年　　2 　　月　　5 　　日
